【裁判字號】    89,訴,381
【裁判日期】    890920
【裁判案由】    毒品危害防制條例
【裁判全文】
臺灣高雄地方法院刑事判決                          八十九年度訴字第三八一號
    公  訴  人  臺灣高雄地方法院檢察署檢察官
    被      告  甲○○
    指定辯護人  本院公設辯護人乙○○
右列被告因違反毒品危害防制條例案件，茲經檢察官提起公訴（八十八年度偵字第二
０三七三號），本院判決如左：
    主  文
甲○○販賣第二級毒品，累犯，處有期徒刑捌年，褫奪公權肆年。扣案之第二級毒品
安非他命拾肆包（驗前毛重共拾壹點捌公克，驗後淨重共拾壹點公克）、殘留
安非他命晶體膠袋拾伍個、保劑瓶裝含微量安非他命壹瓶，均沒收銷燬之；電子秤壹
個、空夾鏈袋肆個，均沒收。
    事  實
一、甲○○前於民國八十二年間因違反麻醉藥品管理條例（吸食安非他命）、槍砲彈
    藥刀械管制條例、肅清煙毒條例（施用毒品）等案件，分別經法院判處有期徒刑
    七月、一年三月及三年六月，三罪經合併定其執行刑為有期徒刑四年八月，後又
    因再度違反麻醉藥品管理條例（販賣安非他命）、槍砲彈藥刀械管制條例案件，
    復經法院分別判處有期徒刑五年六月及十月，二罪合併定其執行刑為有期徒刑六
    年，於八十二年七月十五日入監執行前揭三罪刑期，於八十七年三月九日執行完
    畢（此部分構成累犯）後接續執行後二罪刑期，於八十七年十月六日假釋出獄，
    所餘刑期至九十二年十月二十九日始屆滿，詎其於假釋期間，仍不知戒慎悔改，
    復基於意圖販賣第二級毒品安非他命營利之目的，先於八十八年七月二十四日，
    在雲林縣某處，以新臺幣（下同）一萬二千元之價格，向姓名年籍不詳綽號「代
    表偉仔」之成年男子，購入第二級毒品安非他命共十四包（一大包、十三小包，
    驗前毛重共十一‧三八公克，驗後淨重十一‧三三公克）後，隨即將之攜回高雄
    縣大寮鄉○○路一九０之廿四號九樓住處藏放，擬將大包之安非他命分裝成小包
    後，再以每包一千之價格販賣予不特定人圖利。嗣因警方從另案被告朱俊銘（甲
    ○○之侄子）電話通訊監聽中得知甲○○涉嫌販毒，進而另對其住處、行動電話
    實施監聽到相關訊息後，旋即申請檢察官核發搜索票，在甲○○未將前揭購入之
    安非他命賣出前，於八十八年七月二十九日十五時三十分許，在上開住處查獲上
    開安非他命及殘留安非他命晶體膠袋十五個、保劑瓶裝含微量安非他命一瓶、電
    子秤一個、空夾鏈袋四個、水煙壺一組及酒精燈一個等物，甲○○於警訊中坦承
    上情。
二、案經高雄縣警察局移送臺灣高雄地方法院檢察署檢察官偵查起訴。
    理  由
一、訊據被告甲○○對於其八十八年七月二十四日，在雲林縣某處，以一萬二千元之
    價格，向姓名年籍不詳綽號「代表偉仔」之成年男子，購入第二級毒品安非他命
    共十四包（一大包、十三小包，驗前毛重共十一‧三八公克，驗後淨重十一‧三
    三公克）後，將之攜回高雄縣大寮鄉○○路一九０之廿四號九樓住處藏放，嗣於
    八十八年七月二十九日十五時三十分許，在上開住處為警查獲，並扣得上開安非
    他命、殘留安非他命晶體膠袋拾五個、保劑瓶裝含微量安非他命一瓶、電子秤一
    個、空夾鏈袋四個、水煙壺一組及酒精燈一個等情，固不否認，惟矢口否認有擬
    將該安非他命販賣之營利意圖，於本院審理期間，先辯稱：扣案安非他命是伊買
    來自己吸用的，警訊時沒有承認打算要販賣圖利，警訊筆錄是警察自己亂寫要伊
  簽名云云；嗣經本院於八十九年七月二十五日當場播放警訊錄音帶勘驗被告警訊
    所陳述之內容後，旋即又改稱：警訊時被刑求，是警察逼伊如是說，伊在檢察官
    訊問時有反應被刑求云云。另就扣案之電子秤初於警訊時坦承是伊所有，後於偵
    查中改稱是綽號「阿草」的，嗣於本院又改稱是綽號「偉仔」的云云。經查：
（一）被告確有於八十八年七月二十四日，在雲林縣某處，以一萬二千元之價格，向
      姓名年籍不詳綽號「代表偉仔」之成年男子，購入第二級毒品安非他命共十四
      包（一大包、十三小包）後，隨即將之攜回高雄縣大寮鄉○○路一九０之廿四
      號九樓住處藏放，擬將大包之安非他命分裝成小包後，再以每包一千之價格販
      賣予不特定人圖利之情，業據被告於警訊時供述：「（扣押之安非他命大小十
      四包，其來源何在？）是向一位雲林綽號"代表偉仔"男子所購買，購買時"代
      表偉仔"已將該安非他命分裝成大包一包，小包十三包等。」、（雲林綽號代
      表偉仔將分裝好的安非他命大小共十四包賣給你，你作何用途？）「除了供自
      己吸食外，另準備轉賣給別人吸食。」、「（如何販賣安非他命，價格如何？
      ）綽號"代表偉仔"教我每小包要以新台幣一千元賣出去，另大包的再經過分裝
      成小包後再轉賣出去，攜帶也比較方便。」、「（你意圖販賣安非他命之動機
      何在？）想要賺取家裡生活費用」、「（右述查獲之安非他命，你向綽號代表
      偉仔共買了多少錢？）共新台幣一萬二千元。」、「（你本日二十九日被查獲
      之安非他命於何時向"代表偉仔"購買？）於本月二十四日在雲林向"代表偉仔"
      所購買的。」、「（你意圖販賣安非他命，你要如何將安非他命賣出？）叫要
      買的人打我行動電話或家裏電話，及如碰到想要買的，再賣給對方，因還沒賣
      出去就被查獲了。」等語（見警訊卷第三、四頁），並經本院於八十九年七月
      二十五日當場播放被告警訊錄音帶勘驗錄音內容，被告確實於警訊中供述如上
      內容無訛（見本院八十九年七月二十五日審判筆錄），被告辯稱警訊筆錄是警
      察自己亂寫要伊簽名云云，顯無可採。至其經本院播放警訊錄音帶後，雖不再
      否認警訊筆錄內容之真實，惟當庭另改稱警訊之供述是遭刑求所致一節，經查
      ，被告於八十八年七月三十日查獲翌日移送臺灣高雄地方法院檢察署內勤檢察
      官開臨時偵查庭偵問時，並未提及在警局有遭刑求逼供一節，業經本院調閱被
    告另涉施用毒品案件（八十八年度毒偵字第九六號）內所附之八十八年七月三
      十日臨時偵查庭訊問筆錄審閱無訛，有該份筆錄影本附於本院卷可稽，乃至本
      案偵查期間對此亦未見其曾提出隻字片語，亦可由本案偵查卷內全部訊問筆錄
      之記載得知，迄於檢察官提起公訴後，被告經合法傳喚未到拘提無著，經本院
      發布通緝，於八十九年七月二十五日通緝到案後方為刑求之抗辯，然參之被告
      既明知其係涉嫌販賣第二級毒品安非他命而為警移送偵辦，衡以常情，倘其於
      警訊中之自白係遭刑求所致，則其經移送偵辦時，因時間相距未久，印象自必
      深刻，其若心存於偵訊中可以翻供之念而自白犯罪，被告實無可能於初次偵訊
      中乃至於偵查期間均隻字未提，而至本院通緝到案，當庭播放錄音帶無從否認
      警訊筆錄之內容後始行提出，是其於本院所為刑求之抗辯，已難謂無可疑之處
      。另案發當日查獲被告之警員陳進益於本院證稱：警訊筆錄是依照被告之陳述
      而記載，並無刑求等語。且被告亦自陳當時並未受有外傷等語（見本院八十九
      年九月一日審判筆錄）供參，綜上是認，被告所為刑求抗辯亦不可採。
（二）次查，本案查獲經過，初係因警方從另案被告朱俊銘（甲○○之侄子）涉嫌販
      賣安非他命案件中，對朱俊銘實施電話通訊監聽中得知，朱俊銘毒品來源為被
      告，進而另對被告住處、行動電話實施監聽，推認被告與朱俊銘或第三人電話
      中所言及之「東西」、「貨」、「東西可以殺價」、「貨很強」等內容，乃係
      有關毒品交易之內容，因而申請檢察官核發搜索票對被告住處實施搜索結果，
      果然於被告住處查獲安非他命大小共十四包、電子秤等物，被告於警局坦承查
      獲之安非他命除供自己施用外，亦要販賣等情，業據警員陳進益於本院證述明
      確（見本院八十九年八月十日審判筆錄），並有其提出之被告住處電話000
      0000及行動電話0000000000通訊監聽譯文一份憑以佐證，而被
      告亦坦承前揭號碼確係分屬其住處、行動電話之號碼，並對譯文內容亦不爭執
      ，其對於本院訊及電話中所言及之「東西」、「貨」、「東西可以殺價」、「
      貨很強」等內容，係指何物時，雖稱已忘記，然對於本院訊及「電話內容中所
      談及之交易為何事」、「與阿發的電話內容就是在談毒品交易的事情」一節時
      ，則分別陳稱：「是阿發要買毒品，我說我目前身上有一包，如果要得話，可
  以賣給他。」、「是阿發問我要到何處買毒品。」各等語，互核上開警員證詞
      、通訊監聽譯文內容及被告之供述，雖無積極證據足以證明被告已有賣出之事
      實，然扣案之安非他命，被告於購入之初即有轉賣圖利之意圖，已然明確，其
      警訊之自白應與事實相符，堪以採信。嗣於偵、審中均翻異前詞，無非事後畏
      罪、避重就輕之詞，委實不足採。
（三）此外，並有扣案之安非他命大小共十四包（驗前毛重共十一‧三八公克，驗後
      淨重十一‧三三公克），及分裝工具電子秤一個、空夾鏈袋四個、殘留安非他
      命晶體膠袋十五個等物扣案可佐，經送驗結果，前者確實均係第二級毒品安非
      他命，後者之電子秤及膠袋十五個上亦均有檢出安非他命殘留反應，有高雄醫
      學院附設中和紀念醫院八十九年二月二十九日編號Ｂ0000000號、Ｂ0
      000000號及八十九年三月十四日編號Ｂ0000000號檢驗報告單各
      一紙在卷足稽，被告嗣雖於偵、審中辯稱前揭電子秤非其所有，然上開物品均
      係同時於被告住處所查扣，被告於警訊時亦已供述「扣案物品均係其所有」，
      「電子秤是分裝時拿來秤的」等語，且由其上有安非他命殘留一情可知，被告
    在購入第二級毒品安非他命後，應有自行分裝之事實，是扣案之電子秤，係被
      告用以將所購入之第二級毒品安非他命分裝之用，至堪認定。被告翻稱非其所
      有，委無足採。綜上，本件事證明確，被告犯行洵堪認定，應依法論科。
二、查安非他命係毒品危害防制條例第二條第二項第二款所稱之第二級毒品。又毒品
    危害防制條例第五條所規定之販賣毒品罪，實務上認為所謂之「販賣」，不以販
    入之後，復行賣出為要件，祇須以營利為目的，購入或賣出有一於此，其販賣罪
    行即屬成立（且屬既遂），有最高法院六十八年台上字第六０六號判例、七十三
    年台上字第四一五號判決、八十年台上字第四九九二號判決可資參考，與同法第
    五條所規定之意圖販賣而持有毒品罪，係限於原先持有毒品之原因並非以販賣營
    利為目的而販入持有（例如原擬購入供自己或贈送親友使用），或係因其他原因
    而持有（例如受贈或拾得），嗣後始起意販賣者不同，故被告基於販賣營利之意
    圖而購入安非他命，雖尚未賣出，然其所為，應係犯毒品危害防制條例第四條第
    二項之販賣第二級毒品罪。公訴人起訴法條認被告所為應依前揭第五條第二項意
    圖販賣而持有第二級毒品罪論處，與上開實務見解有違，顯有未洽，惟其起訴之
    基本社會事實相同，爰依刑事訴訟法第三百條規定，變更起訴法條，改依前揭販
    賣罪論科，併此敘明。又被告既應成立販賣毒品罪，故其販入安非他命後之持有
    行為，應為販賣之高度行為所吸收，不另論以該持有第二級毒品之罪。再查被告
    前於八十二年間因違反麻醉藥品管理條例（吸食安非他命）、槍砲彈藥刀械管制
    條例、肅清煙毒條例（施用毒品）等案件，分別經法院判處有期徒刑七月、一年
    三月及三年六月，三罪經合併定其執行刑為有期徒刑四年八月，後又因再度違反
    麻醉藥品管理條例（販賣安非他命）、槍砲彈藥刀械管制條例案件，復經法院分
    別判處有期徒刑五年六月及十月，二罪合併定其執行刑為有期徒刑六年，於八十
    二年七月十五日入監執行前揭有期徒刑四年八月之刑期，於八十七年三月九日執
    行完畢等事實，有臺灣高雄地方法院檢察署刑案資料查註紀錄表及本院被告全國
    前案紀錄表在卷可按，其後雖繼續執行後二罪之刑期，至八十七年十月六日假釋
    出獄，此部分所餘刑期至九十二年十月二十九日始屆滿，惟其於前揭三罪之刑期
    執行完畢後五年內再犯本件有期徒刑以上之罪，應屬累犯，應依刑法第四十七條
  之規定加重其刑（無期徒刑部分，依刑法第六十五條第一項規定不再加重）。爰
    審酌被告前已有販賣安非他命（此部分尚在監執行殘刑部分）、吸食毒品、違反
    彈藥刀械管制條例等前科，有前揭刑案資料紀錄表可憑，素行顯屬不佳，於前所
    犯之販賣安非他命罪刑假釋期間，竟猶不知戒慎悔改，復犯相同之罪行，顯無悔
    意，惡性實屬重大，且犯後猶狡飾否認犯行，態度不佳，本應重懲，惟念其尚未
    賣出即為警查獲，所生之危害尚非嚴重等一切情狀，量處如主文所示之刑，以資
    懲儆，並就其犯罪之性質認有褫奪公權之必要，併予宣告褫奪公權四年。扣案之
    安非他命十四包（驗前毛重共十一‧三八公克，驗後淨重十一‧三三公克），確
    係第二級毒品安非命，有前揭高雄醫學院附設中和紀念醫院檢驗報告單可稽，另
    扣案之殘留安非他命晶體膠袋十五個、保劑瓶裝含微量安非他命一瓶，均殘留有
    安非他命殘渣，亦有該院檢驗報告單附卷可參，其上所殘留之安非他命既無從與
    該器具剝離，應視同毒品，故均依毒品危害防制條例第十八條第一項規定宣告沒
    收銷燬之。電子秤一個、空夾鏈袋四個，則均係被告分裝安非他命所用之物，為
    供其犯罪所用之物，已如前述，依同法第十九條第一項規定宣告沒收。至鑑驗耗
    用之毒品既已滅失，自無庸宣告沒收。另同時扣得之水煙壺一組及酒精燈一個等
    物，應係供被告施用毒品所用之器具，與本件販賣安非他命毒品犯行均屬無關，
    應於被告施用毒品案件中宣告沒收為宜，本案不併予宣告沒收，附此敘明。
據上論斷，應依刑事訴訟法第二百九十九條第一項前段、第三百條，毒品危害防制條
例第四條第二項、第十八條第一項、第十九條第一項，刑法第十一條、第四十七條、
第三十七條第二項，判決如主文。
中      華      民      國    八十九    年      九      月     二十     日
                                  臺灣高雄地方法院刑事庭
                                      法  官  陳淑卿
右正本證明與原本無異。
如不服本判決，應於判決送達後十日內，向本院提出上訴狀。
                                      書記官  陳朝宗
中      華      民      國    八十九    年      九      月     二十二   日
附錄本判決論罪科刑法條：
毒品危害防制條例第四條第二項
製造、運輸、販賣第二級毒品者，處無期徒刑或七年以上有期徒刑，得併科新台幣七
百萬元以下罰金。


司法院資訊處製作；財團法人民間司法改革基金會備份。
